臺灣高雄地方法院刑事判決　　　　　　　 94年度易字第240號
公　訴　人　臺灣高雄地方法院檢察署檢察官
被　　　告　丙○○　男　38歲.
上列被告因傷害等案件，經檢察官聲請以簡易判決處刑（臺灣高
雄地方法院檢察署九十三年度偵字第一三二四一號），本院認不
宜以簡易判決處刑，改用通常程序審理，嗣因被告就被訴事實為
有罪之陳述，經本院告知簡式審判程序意旨，並聽取公訴人及被
告之意見後，本院合議庭裁定由受命法官獨任依簡式審判程序審
理，判決如下：
    主  文
丙○○傷害人之身體，處有期徒刑伍月，如易科罰金，以佰元
折算壹日。又以加害生命、身體之事，恐嚇他人致生危害於安全
，處有期徒刑月，如易科罰金，以佰元折算壹日。應執行有
期徒刑陸月，如易科罰金，以佰元折算壹日。
    事  實
一、丙○○於民國（下同）九十三年二月二十九日下午四時三十
    分許，在高雄縣林園鄉○○村○○路三十四號前，僅因向丁○○、甲○○借錢買酒遭拒，在上址附近地上檢拾木棍一支
    ，進而持該木棍自後面毆打丁○○、甲○○，致丁○○受有
    背部鈍挫傷之傷害，而甲○○受有頭部外傷、前額挫裂傷術
    後及下巴挫擦傷、背部挫淤傷２６乘５公分、右手挫擦傷等
    傷害，並隨即離開現場。嗣被告丙○○另基於恐嚇之故意，
    於同日下午五時許，在高雄縣林園鄉○○村○○路三十四號
    前庭院，獨自以加害生命、身體之事，向丁○○恫嚇稱：如
    果去報案，讓他被關，出來後要對丁○○及甲○○不利，然
    後要殺甲○○母親等語，致使丁○○因而心生畏怖，致生危
    害於安全，並隨後離開現場。旋經丁○○、甲○○報警，然
    經警依法通知丙○○而拒不到案說明，迭經警向臺灣高雄地
    方法院檢察署檢察官聲請核發拘票，亦未拘獲到案，嗣經本
    院依法緝獲到案，始悉上情。
二、案經被害人丁○○、甲○○訴由高雄縣政府警察局林園分局
    報請臺灣高雄地方法院檢察署檢察官偵查起訴。
    理  由
壹、程序方面：
  一、按除被告所犯為死刑、無期徒刑、最輕本刑為三年以上有
      期徒刑之罪或高等法院管轄第一審案件者外，於法院行準
      備程序進行中，被告先就被訴事實為有罪之陳述時，審判
      長得告知被告簡式審判程序之旨，並聽取當事人、代理人
      、辯護人及輔佐人之意見後，裁定進行簡式審判程序；且
      受命法官行準備程序，與法院或審判長有同一之權限；又
      簡式審判程序之證據調查，不受刑事訴訟法第一百五十九
      條第一項、第一百六十一條之二、第一百六十一條之三、
      第一百六十三條之一及第一百六十四條至第一百七十條規
      定之限制，刑事訴訟法第二百七十三條之一第一項、第二
      百七十九條第二項前段、第二百七十三條之二分別定有明
      文。
  二、查本件被告丙○○所犯為死刑、無期徒刑、最輕本刑為三
      年以上有期徒刑以外之罪，且非高等法院管轄第一審之案
      件，其於準備程序就前揭被訴事實為有罪之陳述，經受命
      法官告知簡式審判程序之旨，並聽取當事人之意見後，本
      院認無不得或不宜改依簡式審判程序進行之處，爰依刑事
      訴訟法第二百七十三條之一第一項、第二百八十四條之一
      ，裁定本件由受命法官獨任進行簡式審判程序，合先敘明
      。
貳、實體方面：
  一、右揭犯罪事實，業據被告丙○○於本院審訊時供承不諱，
      核與證人丁○○、甲○○於偵查、審訊時之證訴情節相符
      ，並有丁○○診斷證明書、甲○○診斷證明書（詳警卷第
      七頁、第八頁）各一紙附卷足稽。此外，復有被告所持以
      傷害告訴人丁○○、甲○○所用之木棍一支照片二張（詳
      警卷第十三頁）可資佐證，足認被告之自白與事實相符，
      事證明確，其前揭犯行堪以認定。
  二、核被告丙○○所為，係犯刑法第二百七十七條第一項傷害
      罪、第三百零五條恐嚇危害安全罪。又被告於前揭之相同
      時、地毆打被害人丁○○、甲○○成傷之犯行部分，係一
      行為而觸犯相同傷害罪名之想像競合關係，為想像競合犯
      ，應依刑法第五十五條規定，從一重傷害罪處斷。再被告
      所犯上開傷害罪、恐嚇危害安全罪間，犯意各別、行為亦
      殊，所犯構成要件不同，應予分論併罰。爰審被告毫無鄰
      ，持木棒傷害被害人丁○○、甲○○成傷後，又另外單獨
      對被害人丁○○為前揭恐嚇犯行，事後迄今均未與被害人
      和解，然其於本院九十三年十二月二十四日、九十四年四
      月六日審訊時，再三表示悔過之意，並保證不會再犯，且
      一再自白其犯行，態度良好等一切情狀，爰量處如主文所
      示之刑，並定其應執行刑，及諭知易科罰金之折算標準，
      用示懲儆。至於被告上開傷害行為所用之木棍一支，並非
      被告所有，亦經被告供明在卷（詳本院九十三年簡字第四
      ０一七號卷九十三年十月五日訊問筆錄），爰不另為宣告
      沒收之諭知，附此敘明。
據上論斷，應依刑事訴訟法第二百七十三條之一第一項、第二百
九十九條第一項前段，刑法第二百七十七條第一項、第三百零五
條、第五十五條、第五十一條第五款、第四十一條第一項前段、
，罰金罰鍰提高標準條例第一條前段、第二條，判決如主文。
本案經檢察官乙○○到庭執行職務。
中    華    民    國  　九十四  年  　四   月   八　　日
                  刑事第五庭    法  官  施添寶
中　　華　　民　　國　　94　　年　　4 　　月　　8 　　日
以上正本證明與原本無異。
如不服本判決，應於收受送達後10日內向本院提出上訴書狀。
　　　　　　　　　　　          書記官  陳威志
附錄本判決論罪之法條
刑法第二百七十七條：
傷害人之身體或健康者，處三年以下有期徒刑、拘役或一千元以
下罰金。
犯前項之罪因而致人於死者，處無期徒刑或七年以上有期徒刑；
致重傷者，處三年以上十年以下有期徒刑。
刑法第三百零五條：
以加害生命、身體、自由、名譽、財產之事，恐嚇他人致生危害
於安全者，處二年以下有期徒刑、拘役或三百元以下罰金。
